---
title: "Introduction à R"
author: "ibrahima SAGNO"
date: "2023-06-26"
output: html_document
---

```{r setup, include=FALSE}
knitr::opts_chunk$set(echo = TRUE)
```

## Qu'est - ce que R ? 

Développé par **Ross Lhaka** et **Robert Gentleman** à l'université d'Auckland, en Nouvelle-Zélande dans les années 1990, R est d'abord un langage de programmation et un environnement logiciel "Open source".  Il a été conçu pour l'**analyse statistique , la manipulation des données et la visualisation**. L'appelation **"Open source"** désigne un logiciel ou un programme dont la conception,le code source et les droits de distribution sont ouverts et accessibles à tous. 

A cet effet, R dispose d'une grande communauté d'utilisateurs. EN naviguant sur le web , vous trouverez des forums, des listes de diffusion, ou encore des groupes dédiées à R dans lesquels vous trouverez réponse à la plupart de vos inquiétudes. 

De plus, R est largement utilisé dans le monde universitaire et dans le monde de la recherche là où on fait beaucoup appel à des préceptes statistiques. 

## Pourquoi R ?

Il existe pluisieurs langages de programmation des plus simples au plus complexe. Pourquoi alors le choix d'écrire un livre sur R ? 
Il y'a des années maintenant que j'ai pour ambition d'initier un public non initié aux concetps de l'Analytics. Cependant, R est le langage qui se rapproche le plus des fomules **Excel** que nous utilisons depuis le collège. C'est pour cette raison pédagogique et linéaire que mon choix porte sur R d'autant plus que c'est le prmier langage que j'ai appris durant mes années de licence. 

## Que contient ce livre ?
Ce livre a l'avantage d'être concis et à la fois. Il comprendra 7 chapitres allant de l'installation de R Studio, aux utilisations avancées de R à savoir la création des fonctions, l'utlisation des boucles en passant par l'analyse statistique et la visualisation des données. 

Comme je le disais en Introduction, R est un logiciel open source. Durant le déroulé de ce livre, nous utiliserons principalement des "Packages" , c'est à dire des bibliothèques conçues par la communauté et regroupant plusieurs fonctionnalités. 

## Chapitre 1: Installation et Configuration de R




```{r cars}
summary(cars)
```


